【裁判字號】    97,易緝,27
【裁判日期】    970324
【裁判案由】    竊盜等
【裁判全文】
臺灣高雄地方法院刑事判決              97年度易緝字第27號
公  訴  人  臺灣高雄地方法院檢察署檢察官
被      告  乙○○
上列被告因竊盜等案件，經檢察官提起公訴（96年度偵字第2924
1 號），本院判決如下：
    主  文
乙○○寄藏贓物，累犯，處有期徒刑伍月，如易科罰金，以新臺
幣壹仟元折算壹日。
    事  實
一、乙○○於民國93年間因施用第一級及第二級毒品案件，經本
    院以94年度訴字第284 號判決，分別判處有期徒刑10月、4
    月確定，定應執行刑為有期徒刑1 年1 月；復因違反電信法
    案件，經本院以94年度訴字第3235號判決判處有期徒刑7 月
    確定，上開案件接續執行至96年2 月13日因縮短刑期假釋出
    監，假釋期間付保護管束，並於96年2 月24日保護管束期滿
    ，假釋未經撤銷，視為執行完畢。詎不知悔改，緣林作正意
    圖為自己不法之所有，於96年10月9 日上午6 時前之某時許
    ，在高雄縣旗山鎮○○○路70號前，以鑰匙發動之方式竊取
    甲○○所有之車號YD-6241 號自小客車，得手後駕駛該車至
    高雄縣美濃鎮吉洋里榮工處砂石場後方停放（林作正涉犯竊
    盜部分已審結）。乙○○明知林作正於96年10月10日夜間10
    時許攜至其高雄縣美濃鎮○○里○○街16號住所之自小客車
    電瓶及水箱風葉係林作正竊得之贓物，竟受託寄藏之。
二、案經高雄縣政府警察局旗山分局報告臺灣高雄地方法院檢察
    署檢察官偵查起訴。
    理  由
一、本院以下所引用之供述證據，公訴人及被告於審判程序中，
    同意作為證據，本院審酌各該證據均非違法蒐證取得之證據
    ，依該供述作成情況作為證據應為適當，依刑事訴訟法第15
    9 條之5 第1 項規定，應有證據能力。
二、上開事實，業據被告乙○○於審理時坦承：林作正係於96年
    10月10日晚上10時許載電瓶及水箱風葉到他家，說要放在他
    那裡等語；核與證人即被害人甲○○於警詢時證述上開車輛
    係於96年10月9 日上午6 時許遭竊等語情節相符，又共同被
    告林作正亦於偵訊時陳稱：係於晚上先拔電瓶及水箱風葉，
    先放在乙○○家等語，並有贓物認領保管單1 份、贓物照片
    5 幀在卷可稽（見偵卷第36至88頁），而林作正因竊盜上開
    車輛之犯行，業經本院以96年度易字第3832號判決有期徒刑
    10 月 確定，亦有調閱上開案件卷宗查核屬實。林作正雖曾
    陳稱：乙○○並不知他有載電瓶及水箱風葉到他家放置云云
    。惟查被告自承林作正有向他說電瓶及水箱風葉放置他家等
    語（偵查卷第66頁），且本案經警查獲，先製作林作正之筆
    錄，林作正並未提及電瓶及水箱風葉之事，但於接續製作被
    告之警詢筆錄時，警員詢問被告：「何人提議前往拆卸輪胎
    ？總共拆下何物？放置何處？」，被告即答稱：「林作正提
    議前往拆卸輪胎，總共拆下輪胎、【水箱風葉、電瓶】，【
    水箱風葉、電瓶放置我家中。】」等語（偵查卷第16頁），
    警員始依被告之陳述會同被害人甲○○前往起贓而查獲，亦
    有職務報告在卷可查（偵查卷第70頁），足證被告早於林正
    作供出將拆下之水箱風葉、電瓶置於被告家中時，已知悉林
    作正已將上開贓物係置於被告家中無訛。林作正上開陳稱尚
    不足為被告有利之認定。故本案事證明確，被告犯行洵堪認
    定，應依法論科。
三、核被告乙○○所為，係犯刑法第349 條第2 項之寄藏贓物罪
    。查被告有事實欄所載之有期徒刑執行完畢紀錄，有臺灣高
    等法院被告前案紀錄表在卷可按，其於有期徒刑之執行完畢
    後5 年內，故意再犯本件有期徒刑以上之罪，為累犯，應依
    刑法第47條第1 項之規定加重其刑。爰審酌被告恣意寄藏贓
    物造成原所有人追贓困難，惡性非微，且前有施用毒品及竊
    盜前科，素行非佳，惟本件寄藏贓物之數量非多且業由被害
    人領回，且被告犯後已能坦承犯行，並有悔意等一切情狀，
    量處如主文所示之刑。本院考量本件犯罪情節之輕重及被告
    係國中畢業、以農為業、家庭經濟狀況為貧寒等情況（見警
    詢筆錄基本資料欄），諭知如主文所示之易科罰金折算標準
    。
四、公訴意旨另以：被告乙○○應林作正之邀於96年10月11日上
    午8 時隨同林作正前往前開砂石場後方拆卸車號YD-6241 號
    之輪胎，亦同涉刑法第349 條第2 項之寄藏贓物罪。按犯罪
    事實應依證據認定之，無證據不得認定犯罪事實；又不能證
    明被告犯罪或其行為不罰者，應諭知無罪之判決，刑事訴訟
    法第154 條第2 項、第301 條第1 項分別定有明文。又按刑
    法上之寄藏贓物，係指受寄他人之贓物，為之隱藏而言（最
    高法院51年台上字第87號判例要旨）。查被告雖亦坦承上開
    犯行，惟查依林作正之證述及卷附之查獲照片，林作正將上
    開車輛之輪胎拆卸後，即遭警查獲，林作正既未將該輪胎交
    付予被告，被告亦未進而將之隱藏，尚難謂被告已有受託寄
    藏之犯行。惟依起訴事實之記載公訴人係認被告此部分所為
    ，與前開論罪科刑之寄藏贓物罪部分，有單一寄藏贓物犯意
    之接續行為，屬實質上一罪關係，故不另為無罪之諭知，附
    此敘明。
據上論斷，應依刑事訴訟法第299 條第1 項前段、刑法第41條第
1 項前段、第47條第1 項、第349 條第2 項，刑法施行法第1 條
之1 ，判決如主文。
本案經檢察官呂乾坤到庭執行職務。
中    華    民    國    97    年    3     月    24    日
                  刑事第十二庭  審判長  法  官  洪碩垣
                                        法  官  葉文博
                                        法  官  施介元
以上正本證明與原本無異。
如不服本判決應於收受本判決後10日內向本院提出上訴書狀，並
應敘述具體理由，如未敘述上訴理由者，應於上訴期間屆滿後20
日內補提理由書狀於本院（均須按他造當事人之人數附繕本）「
切勿逕送上級法院」。
中    華    民    國    97    年    3     月    24    日
                                        書記官  謝群育
附錄本判決論罪科刑法條
中華民國刑法第349條
收受贓物者，處3 年以下有期徒刑、拘役或500 元以下罰金。
搬運、寄藏、故買贓物或為牙保者，處5 年以下有期徒刑、拘役
或科或併科1000元以下罰金。
因贓物變得之財物，以贓物論。


司法院資訊處製作；財團法人民間司法改革基金會備份。
